# 存货计算未来流量的操作性

提问人：pentaxxx 时间：2013-01-10 17:20:14
客户去年有一批新产品，设计出来后，试制了一两台，经简单测试（无相应检测设备）正常后，就大规模投产。结果产生了大量退货。该事业部老总讲，这些退回的产品基本没有物理质量上的问题，只是不适合客户的需求。这些产品需要进行改造（如某个零件的更换），重新调试后再发回客户。 个人感觉这批产品通过重新改造是否能满足客户的需求存在不确定性，存在减值迹象。但在确认可变现净值这个问题上，可操作性好像不高。因为产品未来能否销售出去存在不确定性，有可能销售的，有销售价格（这个可以确定）。可能无法销售的，销售价格就是零。无论是单个产品还是整体，都没什么可操作性的手段去确定可变现净值。

回答人：chenyiwei
这种情况下可变现净值的估计不是财务一家能够胜任的，需要与公司的技术、市场部门以及潜在客户等方面沟通，才能作出综合评价。报表附注中对此项减值准备的不确定性应作出充分提示。审计报告视情况确定是否需添加强调事项段。